# 上市公司债权转股权构成一揽子交易

提问人：18640367578 时间：2017-08-18 16:32:40
a公司欠b公司 1000 万元货款，在资产负债标日a公司出现严重财务危机，b公司预计a公司无法收回全部货款。故在期后 2 月份b公司与a公司签订如下协议：b公司于 2 月底以现金的方式对a公司投资 1000 万元，占a公司5%的股份，协议约定a公司的估值价为 2 亿元。双方约定投资款直接打入到a、b公司共同设立的共管账户中。上述款项打入后一个工作日a公司将欠b公司的欠款的全额归还给b公司。
b公司根据近期其他公司对a公司增资时对a公司估价为1.5亿，并按照5%比例的份额计算股权价值为 750 万。同时b公司在资产负债表日对以上应收账款计提了 250 万元的坏账损失。请教一下以上交易事项是否构成一揽子交易，认定投资和还款为债务重组？在资产负债标日坏账准备计提的是否合理？

回答人：chenyiwei
从你说的情况看，B对A增资和A归还B的欠款这两者是互相关联、互为条件的，单独看投资交易是不具有商业实质的，只有把两者作为一个整体来看才能用合理的商业逻辑予以解释。你计提的坏帐准备金额未见重大不合理之处。